臺灣臺南地方法院民事裁定
110年度事聲字第38號
異  議  人  施淑美  
相  對  人  劉三評  

            吳玉蘭  


            陳忠信  
            莊謦團  
            林淑育  

上列當事人間因請求損害賠償聲請支付命令事件，異議人對於民
國110年4月6日本院司法事務官所為110年度司促字第2563號裁定
聲明異議，本院裁定如下：
    主  文
異議駁回。
    理  由
一、按當事人對於司法事務官處理事件所為之終局處分，得於處
    分送達後10日之不變期間內，以書狀向司法事務官提出異議
    。司法事務官認前項異議有理由時，應另為適當之處分；認
    異議為無理由者，應送請法院裁定之。法院認第一項之異議
    為有理由時，應為適當之裁定；認異議為無理由者，應以裁
    定駁回之，民事訴訟法第240條之4第1項至第3項定有明文。
    查本院司法事務官於民國110年4月6日以110年度司促字第25
    63號民事裁定（下稱原裁定），駁回異議人對相對人所為支
    付命令之聲請，異議人於收受原裁定送達後10日內之110年4
    月26日具狀聲明異議，本院司法事務官認其異議無理由而送
    請本院裁定，經核與上開規定相符，合先敘明。
二、本件異議意旨略以：
　㈠本案事證眾多，檢附光碟（含相關文件）說明異議人請求之
    原因事實、金額：　
　  ⒈相對人劉三評於109年11月4日代理其配偶即相對人吳玉蘭
      與異議人簽立不動產買賣契約，約定將相對人吳玉蘭所有
      之門牌號碼臺南市○○區○○路000號建物及其坐落之土地出
      賣予異議人，並由相對人即太平洋房屋店長陳忠信、經理
      莊謦團、代書林淑育處理相關買賣事宜。詎相對人劉三評
      、吳玉蘭未誠實告知系爭房屋有滲漏水之瑕疵需修繕，並
      於買賣契約建物應記載事項第27條勾選「無滲漏水」，致
      異議人陷於錯誤而購買系爭不動產，嗣經異議人委請抓漏
      師傅驗屋始發現四樓頂陽台水管漏水、水塔區漏水大片水
      漬、水塔區防水漆剝落裂痕、四、五樓房間多處局部粉刷
      係漏水痕跡、四樓外牆、共同壁滲漏水、房間冷氣口漏水
      水痕、窗邊滲漏水等瑕疵，爰請求相對人劉三評、吳玉蘭
      各給付損害賠償新臺幣（下同）2萬元（合計共4萬元）。
　  ⒉相對人即太平洋房屋店長陳忠信、經理莊謦團未給予異議
      人契約審閱期間，且簽約前亦未給予異議人不動產評估說
      明書，並與相對人劉三評、吳玉蘭於建物應記載事項第27
      條勾選「無滲漏水」，共同隱匿系爭房屋有滲漏水之瑕疵
      ，致引發系爭買賣糾紛，應負連帶之責，爰請求相對人陳
      忠信、莊謦團各給付損害賠償新臺幣（下同）3萬元（合
      計共6萬元）。
　  ⒊相對人即代書林淑育於買賣契約第15條記載自點交日後賣
      方不負擔滲漏水之瑕疵擔保，乃違反內政部成屋買賣定型
      化契約不得記載事項第二款，不得約定買賣雙方於交屋後
      ，賣方排除民法上瑕疵擔保責任，是相對人林淑育有共同
      隱匿系爭房屋有滲漏水瑕疵之情，爰向其求償2萬元。
　  ⒋又異議人於109年11月21日發現滲漏水瑕疵後通知相對人劉
      三評修繕，惟遭相對人劉三評違約有恐嚇破壞系爭房屋，
      致異議人心生畏懼，購買該屋影響往後居住之人生安全，
      爰求償2萬元。再者，系爭房屋滲漏水之瑕疵經抓漏師傅
      估價修繕費用需支出254,520元；另異議人請求相對人吳
      玉蘭解約，然遭相對人吳玉蘭拒絕，依買賣契約書第10條
      三約定，以173.5萬元作為懲罰性違約金：依買賣契約書
      第15條第2巷後段規定，一樓若無法盤讓，則須騰空交還
      聲請人，費用為48,000元，且雙方約定盤讓金至少再折讓
      房屋款15萬元；依買賣契約書第9條第5項約定，清理衛生
      設備化糞池需支出4,000元。此外，異議人遭詐欺購買系
      爭房屋，相對人吳玉蘭拒絕解約，致異議人貸款1,000萬
      元需支出20年之利息損失1,335,542元。
　㈡異議人陳報相對人劉三評、吳玉蘭、莊謦團、林淑育之身分
    證號碼分別為Z000000000號、Z000000000號、Z000000000號
    、Z000000000號。
　㈢異議人之上開債權均為真實，並無任何訛詐之情，釋明如上
    ，爰請求鈞院廢棄原裁定，核發支付命令，請求相對人應給
    付2,327,000元等語。
三、按支付命令之聲請，不合於第508條至第511條之規定，或依
    聲請之意旨認債權人之請求為無理由者，法院應以裁定駁回
    之；就請求之一部不得發支付命令者，應僅就該部分之聲請
    駁回之，民事訴訟法第513條第1項定有明文。次按債權人之
    請求，以給付金錢或其他代替物或有價證券之一定數量為標
    的者，得聲請法院依督促程序發支付命令；又支付命令之聲
    請，應表明下列各款事項：㈠當事人及法定代理人；㈡請求之
    標的及其數量；㈢請求之原因事實。其有對待給付者，已履
    行之情形；㈣應發支付命令之陳述；㈤法院。債權人之請求，
    應釋明之，民事訴訟法第508條第1項、第511條第1項、第2
    項，分別定有明文。再按釋明事實上之主張者，除依證據之
    性質不能即時調查者外，依民事訴訟法第284條前段規定，
    得用可使法院信其主張為真實之一切證據。而所謂因釋明而
    應提出之能即時調查之證據，係指當事人於釋明其事實上之
    主張時，應同時提出可供法院得隨時進行調查之證據而言，
    故當事人如未同時提出供釋明用之證據，法院自無裁定限期
    命其補正之必要（最高法院75年度台抗字第453號裁定要旨
    參照）。
四、經查：
　㈠異議人主張上情，聲請對相對人核發支付命令，依前揭說明
    ，異議人應提出可供即時調查之證據，以釋明對相對人有損
    害賠償請求權存在，而異議人固據提光碟以為釋明，惟異議
    提出之光碟資料，尚需經勘驗程序及比對相關證據資料，始
    得辨明異議人所提出之證據是否足佐異議人主張事實之真偽
    ，實難謂屬可得即時調查之證據，故不足以釋明異議人對相
    對人之請求權；況光碟內容之真實性、意義解釋等，均涉及
    案件之實體內容，核與支付命令程序之非訟法理有違，如異
    議人認其確有該民事權利，得另循訴訟途徑起訴請求實體審
    理，始為正辦。至原裁定以異議人未於期限內補正相對人陳
    忠信、莊謦團、林淑育之身分證統一編號及年籍資料為由駁
    回異議人支付命令之聲請部分，因異議人嗣已補正莊謦團、
    林淑育等之年籍資料，應認該瑕疵已治癒，附此敘明。
　㈡綜上所述，異議人未依民事訴訟法第511條第2項規定，提出
    可供即時調查之證據，原裁定以異議人未盡釋明義務為由，
    駁回其支付命令之聲請，並無違誤。異議人指摘原裁定不當
    ，求為廢棄，為無理由，應予駁回。又本件異議人之異議係
    依民事訴訟法第513條第1項之規定，以裁定駁回之，則依同
    法第513條第2項之規定，其自不得聲明不服，併此敘明。
五、據上論結，本件異議為無理由，依民事訴訟法第240條之4第
    3項後段，裁定如主文。
中　　華　　民　　國　　110 　年　　8 　　月　　20　　日
                  民事第二庭  法  官　洪碧雀
以上正本證明與原本無異。
本裁定不得聲明不服。
中　　華　　民　　國　　110 　年　　8 　　月　　20　　日
                              書記官  林政良